臺北高等行政法院判決　　　　　　　　　　　　　　 九十年度訴字第二九八○號
　　　　　　　　　　　　　　　.
　　原　　　告　群邦機械股份有限公司
　　代　表　人　甲○○董事長.
　　訴訟代理人　丁○○
　　　　　　　　乙○○
　　被　　　告　經濟部
　　代　表　人　林義夫部長）.
　　訴訟代理人　戊○○
　　參　加　人　美商‧芝加哥氣壓工具公司（Chicago Pneumatic Tool Company）
　　　　　　　　1800 O.
　　代　表　人　土瓊‧英格倫.
　　訴訟代理人　丙○○律師
　　　　　　　　林鎰珠律師
　　　　　　　　林純真
右當事人間因商標異議事件，原告不服經濟部中華民國九十年二月十四日經（九○）
訴字第○九○○六三○三三八○號訴願決定，提起行政訴訟，本院判決如左：
　　主  文
原告之訴駁回。
訴訟費用由原告負擔。
　　事  實
一、事實概要：原告於民國八十七年一月十九日以「CP」商標，指定使用於商標法施
    行細則第四十九條所定商品及服務分類表第七類之輸送機、輸送鍊條、輸送機用
    電動輥子、滾輪、培林、軸箱、軸封、萬向接頭、十字接頭、驅動連結器等商品
    ，向原經濟部中央標準局（八十八年一月二十六日改制為經濟部智慧財產局）申
    請註冊，經准列為審定第八四九七○○號商標，嗣參加人以該審定商標有違商標
    法第三十七條第七、十二款之規定，對之提起異議，經經濟部智慧財產局審查，
    以八十九年八月十六日中台異字第八八一五○五號商標異議審定書為異議不成立
    之處分，參加人不服，提起訴願，經被告為「原處分撤銷，由原處分機關另為適
    法之處分」之決定。原告不服，遂提起行政訴訟。
二、兩造聲明：
    (一)原告聲明：請求撤銷訴願決定。訴訟費用由被告負擔。
    (二)被告聲明：如主文所示。
三、兩造之爭點：原告申請註冊審定第八四九七○○號「CP」商標（如附圖一），是
    否與參加人所申請註冊第一三一八九七號、五二○八六七、五二○八七二號之商
    標（如附圖二）構成近似？
    (一)原告主張：
      (1)按商標圖樣「相同或近似於他人同一商品或類似商品之註冊商標者」，不得
        申請註冊，固為商標法第三十七條第十二款所明定，惟其適用係以兩商標構
        成近似為前提要件。而衡酌商標圖樣是否近似，係以具有普通知識經驗之購
        買人於購買時施以普通所用之注意，有無混同誤認之虞判斷之。是以，若一
        般購買人，於購買時不致有發生混同誤認或誤購之情事，自難謂兩商標構成
        近似，法理甚明。
      (2)原告系爭「CP」商標與參加人美商．芝加哥氣壓工具公司據以異議之商標，
        絕不致有使一般購買人，於購買時將系爭商標所表彰之輸送機、輸送鍊條、
        輸送機用輥子‧‧‧等商品，發生混同、誤認為係參加人據以異議商標所表
        彰之空氣壓縮機、氣動手工具‧‧‧等商品，進而發生誤購之情事，兩商標
        非屬近似商標，茲析明理由如后：
        原告系爭「CP」商標與參加人據以異議商標二者彼此並存於市場十餘年，
          已為一般消費者所能辨識：
          原告為一專業之滾筒輸送機商品製造商，早於七十七年六月七日即以包含
          「CP」字樣之商標圖樣申請註冊，並經核准註冊列為註冊第四四三六三六
          號，係指定使用於當時商品分類第八十二類之航空機、船舶、車輪運輸機
          械器具及其組件。而依申請當時商品分類第八十二類其中之「輸送機、輸
          送鍊條、輸送機用電動輥子」等商品，相當於現行商品國際分類第七類。
          （註：被告於九十年十一月十二日行政訴訟答辯書中指稱，原告前揭註冊
          第四四三六三六號包含有「CP」字樣之商標，係指定使用於航空機、船舶
          、車輛、運輸機械器具及其組件，相當於現行商標法施行細則第四十九條
          第十二類交通工具及其組件商品，顯有違誤，特此陳明。）嗣後，原告因
          一時疏忽未於該商標專用期限屆滿前辦理延展，但原告經由製作精美產品
          型錄、刊登廣告及持續不斷參加台北國際自動化機具大展等，廣為促銷，
          擁有廣大國內外客戶群，故系爭「CP」字樣商標，已為原告營業商品之表
          徵，為業界所普遍認知。因此系爭商標與據以異議商標二者既彼此並存於
          市場十餘年，未聞有一般消費者有發生混同誤認誤購之情事，則二商標應
          已為一般購買者所能辨識，斷無致消費者混同誤認之虞。
        另就商標近似審查要點之考量因素分析：
          依原處分機關經濟部智慧財產局八十五年四月編印發行之「商標手冊」第
          38頁及第39頁中，有關商標近似審查要點之考量因素包括一、商品：一般
          消費者對價格低廉商品之注意力較低、較易混淆，對高價位或專業性之商
          品或服務注意力較高、不易混淆。二、購買人：商標所使用商品之一般購
          買人‧‧‧其注意力及識別力均有不同。四、創意：商標圖樣是否具有獨
          特之創意，可表示不同程度之顯著性。若就上述商標近似審查要點考量因
          素來分析，依商品及購買人考量因素而言，系爭商標所指定使用之商品乃
          專業之滾筒輸送機商品，價格較高，購買人之注意力亦較高，不易混淆；
          就商標圖樣是否具有獨特之創意考量因素而言，據以異議「CP」商標圖樣
          ，僅為單純之二外文字母設計，並不具獨特之創意，故顯著性及識別性較
          低。基上所述，二商標應足資為一般購買者所辨識，不致有混同誤認之虞
          。
        商標圖樣包含有「CP」字樣，復與據以異議商標指定使用於同一或類似商
          品並經核准註冊者，比比皆是：
          查商標圖樣中包含有「CP」字樣，並經核准註冊者比比皆是，茲就據以異
          議商標所指定使用之空氣壓縮機、氣動手工具、鍋爐及各種農工機械器具
          等商品而言，即有註冊第三四六四九三號及第四一六八０三號二件商標，
          且該二件商標之申請註冊日分別為民國七十五年四月十五日及七十七年二
          月十八日，均較據以異議商標中之註冊第五二０八六七號及第五二０八七
          二號二件商標之申請註冊日民國七十九年二月二十四日及七十九年六月二
          十五日為早，則若謂系爭商標與據以異議商標構成近似，則同理，前述據
          以異議商標中之註冊第五二０八六七號及第五二０八七二號二商標亦應與
          前揭註冊在先之第三四六四九三號及第四一六八０三號商標構成近似方符
          公允，否則豈非前後審查標準不一，獨厚據以異議商標？實難令原告心服
          ！
        系爭商標與據以異議商標實際使用樣態及產品性質區別顯然：
          原告實際使用系爭商標時，是以「CP Roller」字樣呈現，其中Roller為
          滾筒之產品名稱，用以表彰原告所營業之產品，並將原告之中文及英文公
          司名稱明顯標示於中文產品型錄上；而據以異議商標乃係於「CP設計圖」
          商標旁加註英文產品名稱或參加人公司名稱於英文產品型錄上，故二者於
          實際使用各自商標時，已清楚表示所營商品及產品出處，且一者為滾筒輸
          送機商品，另一者為空氣壓縮機及各種氣力操作工具，二者產品性質差異
          明顯，一般消費者絕不致有混同誤認之虞。
        系爭商標圖樣與據以異議商標圖樣可區辨：
          查原告本件被異議之審定第八四九七００號「CP」商標圖樣，與據以異議
          之註冊第五二０八六七號「CP-in-a-Double-Circle」、第五二０八七二
          號「CP in-a-Circle」、第一三一八九七號「CP Monogram」商標圖樣相
          較，雖均有相同外文「CP」，惟前者商標圖樣係以單純外文「CP」作為商
          標圖樣之全部，而據以異議商標圖樣則或由反白字母「C」之右下端疊置
          反白字母「P」之左上方並置於墨色正方形內之反白雙圓框內、或由墨色
          字母「C」右下端疊置墨色字母「P」之左上方並置於墨色圓框內、或「CP
          」設計圖置於墨色圓框內，二者無論外觀、設色、設計態樣均可區辨，於
          異時異地隔離觀察之際，尚無使一般消費者產生混同誤認之虞，非屬近似
          之商標。此亦經原處分機關經濟部智慧財產局原處分書認定在案。又原告
          商標圖樣「CP」係取材自原告公司名稱特取部分「群邦」之外文「CHIN-
          PANG」音譯之首字母縮寫「C」與「P」所設計；參加人之據以異議商標之
          CP之設計圖則擷取自該公司英文「CHICAGO PNEUMATIC」之首字母「C」與
          「P」所設計。則原告公司名稱既與參加人公司名稱完全不同，一般消費
          者必極易辨別而無滋生混淆誤認之虞。
      (3)綜上所述，原告系爭商標與參加人據以異議商標，當不致有使一般消費者於
        購買時，有混同誤認之虞，自難謂構成近似，從而無違現行商標法第三十七
        條第十二款規定，被告撤銷原處分機關所為「異議不成立」之處分，實有違
        誤，被告之訴願決定應予撤銷。
    (二)被告主張：
      (1)按商標圖樣「相同或近似於他人著名之商標或標章，有致公眾混淆誤認之虞
        者」、「相同或近似於他人同一商品或類似商品之註冊商標」，不得申請註
        冊，為商標法第三十七條第七、十二款所明定。該兩款之規定係以兩商標構
        成近似為前提要件。而衡酌商標圖樣是否近似，以具有普通知識經驗之購買
        人於購買時施以普通所用之注意，有無混同誤認之虞判斷之。同法施行細則
        第十五條第一項亦有規定。經查，系爭審定第八四九七○○號「CP」商標與
        據以異議之註冊第五二○八六七號「CP in-a-Double-Circle」、第五二○
        八七二號「CP in-a-Circle」、第一三一八九七號「CP Monogram」商標相
        較，前者圖樣係由單純之外文「CP」所構成，後者雖略經設計，惟猶可一眼
        辨識為「CP」二字母之外文設計，兩商標圖樣外觀上即有致消費者產生混淆
        誤認之虞，兩者復均指定使用於同一或類似之農工機械器具上，是有前揭商
        標法第三十七條第十二款規定之適用，為原處分機關所未審及之處，而為被
        告撤銷原處分之理由。
      (2)關於原告主張其早即以包含「CP」字樣之商標圖樣申准註冊有多件商標，謂
        系爭商標與據以異議商標二者彼此併存於市場多年乙節。經查，原告其他註
        冊第四三九五九七號、第四三九六六七號、第三六三三○號、第四四七九○
        七號等商標，該等圖樣上並無「CP」字樣；而註冊第三四五八八號、第四四
        三六三六號商標圖樣雖包括有「CP」字樣，惟其係分別指定使用於報價、投
        標、商情提供、公證等營業之服務標章及航空機、船舶、車輛、運輸機械器
        具及其組件等商品之商標，相當於現行商標法施行細則第四十九條第三十五
        類服務標章及第十二類交通工具及其組件商品之商標，與本案系爭商標指定
        使用於同細則第七類之輸送機、輸送鍊條、輸送機用電動輥子、滾輪、培林
        、軸箱、軸封、萬向接頭、十字接頭、驅動連結器等商品，並非同一或類似
        商品，自無原告所稱之與據以異議商標「併存於市場多年」之說。
      (3)況查，參加人於訴願理由主張其為橫跨歐亞非三洲之全球性氣壓工具商品製
        造商，早於西元一九七九年即在我國申請註冊第一三一八九七號「CP
        Monogram」商標，西元一九九○年再以設計略經變化之「CP in-a-Circle」
        申請第五二○八七二號聯合商標，該兩商標均已在八十九年四月十四日申請
        延展註冊，足證其在我國為享有多年專用權且持續使用中等語，並無不合。
        且以系爭商標指定使用之輸送機、輸送鍊條、輸送機用電動輥子、滾輪、培
        林、軸箱等商品與據以異議商標之註冊第一三一八九七號商標指定使用之空
        氣壓縮機、氣體壓縮機、各種氣力操作之工具及用具、各種電氣操作之工具
        及應屬於本類之其他一切商品；與註冊第五二○八七二號商標指定之氣壓衝
        擊式扳鉗、氣動螺絲起子、電鑽幫浦、空氣壓縮機、農工機械器具、鍋爐、
        電動壓縮機等商品，屬同一或類似商品，則系爭商標違反商標法第三十七條
        第十二款之規定至為顯然。至原告所稱原處分機關已先有核准註冊第三四六
        四九三號「CP」商標及註冊第四一六八○三號在農工機械器具、氣動手工具
        及鍋爐等商品乙節。經核，該註冊第三四六四九三號商標，其申請註冊日七
        十五年四月十五日，遠較據以異議之第一三一八九七號商標之申請註冊日六
        十八年十二月五日為晚，然因屬另案妥適與否之問題，非本案所得論究，惟
        自不得以該兩商標均已註冊而援引為本件兩商標圖樣亦未構成近似之論據。
        另所稱同類商品早有多件商標核准註冊等語，經核各該商標圖樣與本件案情
        並不相符，且依商標審查個案拘束原則，亦不得執為本件不構成近似之依據
        。
      (4)末查，本件異議案原處分機關初以兩商標未構成近似，遂認不符商標法第三
        十七條第七、十二款規定，而為異議不成立之處分，惟被告審查後已認定兩
        商標構成近似，且屬同一或類似商品，系爭商標有違反商標法第三十七條第
        十二款規定之情事而撤銷原處分，原處分機關即有就異議理由主張之條款重
        新審查之必要，原告所稱原處分機關及被告已認定系爭商標非屬著名商標等
        語，顯屬誤解，併予陳明。
    (三)參加人主張：
      (1)按商標圖樣「相同或近似於他人同一商品或類似商品之註冊商標者」，不得
        申請註冊，為商標法第三十七條第十二款所明定，而此一條款之適用既在規
        範商標註冊制度，自以商標圖樣之構成近似且指定使用於同一或類似之商品
        為已足，毋庸考量商標申請人使用商標久暫之如何，今者，原告以其已失效
        商標之如何，並攻擊參加人商標未享有相當知名度云云，即指摘被告之決定
        「諸多違誤」，然卻又同意二造商標「均有相同外文『CP』」，及據以異議
        商標係由字母CP兩字母疊置而成，則依前行政法院二十三年度判字第二十八
        號判例之明示「商標法上所謂文字當然包括字之各體，自不能以字體正草大
        小及排列方法相異而視為文字不同，其有以外國文字用於商標上亦應視為文
        字，不能認為商標法所稱之記號」之意旨，系爭商標與據以異議商標圖樣既
        均由英文字母所構成，別無其他文字，且均為「CP」二字母，其一左一右之
        排列方式亦相同，均未顯著改變字母本身之造形，於交易市場上確足以使消
        費者因聯想而發生混淆、誤認之情事，又如何能謂非屬近似之商標？至原告
        所舉前行政法院八○年判字第七○六號判決既非判例，原已無拘束力可言，
        況本案系爭商標並無造形可言，單純之「CP」二子音字母復不具任何意義，
        則其外觀、讀音既足致消費者之聯想，則縱就上述判決加以斟酌，仍難謂非
        近似之商標，原告徒以未經選為判例之判決搪塞二商標字母完全相同之事實
        ，自不足取。
      (2)次查被告以系爭商標「係由單純之外文『CP』所構成」，而據以異議商標「
        可一眼辨識為『CP』二字母之外文設計，兩商標圖樣外觀上即有致消費者產
        生混淆誤認之虞，兩者復均指定使用於同一或類似之農工機械器具上，是有
        前揭商標法第三十七條第十二款規定之適用」，因而認原處分機關既未審及
        此，所為「異議不成立」之審定自應予撤銷。則該等決定既係依循上述行政
        法院判例意旨及向來商標審查尺度而來，自應予維持，至原告既認同據以異
        議商標係由「『C』與『P』所設計」，亦肯定系爭商標亦為「CP兩字」，卻
        僅以非屬商標圖樣一部分之公司英文名稱之如何，自稱「實屬巧合」，顯故
        意忽略消費者發生混淆誤認之可能性，其理由之不足採信至明，蓋據以異議
        商標圖樣上之「CP」固係擷取自公司名稱特取部分--「Chicago Pneumatic
        」之起首字母而來，然系爭商標圖樣上之「CP」卻未必足以使人與原告公司
        發生直接之聯想，即不僅「群邦」音譯之開首字母似以「C」「B」較接近，
        況且，即使如原告所自稱之「CHUN-PANG」，亦未見其與「CP」二字母並列
        於商標圖樣上，試問一般消費者有可能就同一或類似商品上均由單純「CP」
        二字母所構成之二商標，未逕行聯想，反特別區分其各別之原始來由，再分
        別予以購買？原告之理由顯與系爭商標申請註冊之圖樣及消費者之認知經驗
        不符，自無採納之餘地，至其所謂巧合與否，亦不足以作為系爭商標未與據
        以異議商標近似之藉口，原告主張之無理由十分顯然。
      (3)又原告以其早已使用包含「CP」字樣商標，且「名聲亦甚卓著」等，謂系爭
        商標無致消費者產生混淆云云，雖與系爭商標之申請有違於商標法第三十七
        條第十二款之規定無關，原告自稱其於七十七年即使用系爭商標，然所舉證
        者，均係已失效之商標，且其圖樣均未若系爭商標係以「CP」字母為圖樣之
        全部，竟妄稱為系爭商標之使用，再次顯現其主張與事實之不符；況原告所
        舉商標圖樣中即使有包含「CP」字母者，其指定商品或服務與參加人據以異
        議商標並非屬同一或類似，誠如被告所述及「原告所稱其商標與據以異議商
        標『併存於市場多年』之說」並不存在；再論及商標使用之早晚，據以異議
        之註冊第一三一八九七號商標早於六十九年即在台灣獲准註冊並經延展註冊
        ，迄今仍有效存在，反觀原告所舉各已失效商標之申請註冊日係晚在七、八
        年之後，是以之作為系爭商標無違於商標法之理由亦屬牽強，尤其，參加人
        不僅以據以異議商標註冊在先，更早已廣泛使用該商標於商品上，亦不間斷
        地擴充經銷據點至台灣、中國大陸、日本、新加坡、泰國、韓國、馬來西亞
        、印尼、丹麥、芬蘭、法國、瑞士、挪威、西班牙、瑞典、加拿大、義大利
        、墨西哥、南非、澳洲、巴西等國，確為世界知名之品牌無疑，而「CP」既
        為公司名稱之縮寫，參加人亦經常於必要之文字敘述時，直接以「CP」字母
        代表公司品牌，此有若干商品型錄可供參考，由所附型錄之印刷日期（5/96
        、9/97、3/98）均在系爭商標申請註冊日之前，益證參加人以CP或設計圖使
        用於所產製商品上，實已為世界各地消費者所認知，系爭商標以單純CP兩字
        母作為商標圖樣之全部，確足以使人發生混同誤認之虞，自不應准予註冊。
      (4)至原告雖舉其他若干商標欲證明系爭商標無致混淆之虞，惟各該商標均非如
        原告之商標單純以CP字母作為圖樣，是無法比附援引，況該等商標之申請日
        期均在據以異議之註冊第一三一八九七號商標之後，參加人未對之提出干涉
        ，並不表示系爭商標即得以合法註冊，其純屬另案問題。遑論有關英文字母
        商標之構成近似，有左列案例可供參酌，觀諸益明參加人商標之CP予人印象
        既明顯為CP，自足以干涉系爭商標以CP字樣申請註冊，即：
        前行政法院七十九年判字第二０二二號判決要旨揭示：「本件原告申請註
          冊之系爭審定商標圖樣，係以外文『UL』二個字母，設計成一方形立體圖
          形所組成。而參加人據以異議之註冊第五二六五八號等商標及標章圖樣，
          則係由黑色之正楷外文『UL』二個字母，外套一細線之圓形圖形所組成。
          如將兩商標圖樣，對照比較，一為設計之立體方形，一為平面之圓形，固
          能見其差別。惟該兩商標圖樣，均係以外文UL二個字母，作為其設計之依
          據，故其商標圖樣主要之文字部分，無論在外觀及觀念上，如異時異地隔
          離觀察，難謂無使人發生混同誤認之虞，應屬構成近似。」
        前行政法院七十七年度判字第一六九二號判決要旨亦指出：「第查本件系
          爭審定商標圖樣其圖形予消費者之印象係以粗黑線條描繪之IC圖形為構圖
          主體，與參加人據以異議之註冊第五三二二八號『愛視IC』商標圖樣主要
          部分之一之外文IC，形狀相彷彿，異時異地隔離觀察，外觀上實有引起混
          同誤認之虞，復均指定使用於同類商品，被告機關所為異議成立之處分，
          於法自屬有據。」
        前行政法院七十八年判字第二一六八號判決要旨則明示：「（系爭『PC &
          logo』商標與據以核駁『雨辰P.C.』商標）兩商標圖樣上主要部分之一之
          外文PC相同，異時異地隔離觀察有使一般消費者產生混淆誤認之虞，認屬
          近似之商標‧‧‧並無違誤‧‧‧查原告申請註冊系爭商標既與據以核駁
          之商標構成近似，縱令其為世界知名商標，亦難執為本件應准註冊之合法
          論據。所訴殊無足採。」
      (5)綜上論陳，本件原告以與參加人註冊第一三一八九七、五二○八六七、五二
        ○八七二號商標相同之外文字母「CP」作為系爭商標之全部，復指定使用於
        同一或類似之商品，自有令消費者發生混淆誤認之虞，或以為其係同一系列
        品牌商品之虞，已違反商標法第三十七條第十二款之規定，被告撤銷原處分
        機關所為「異議不成立」之處分，殊無違誤。
　　理  由
一、按商標圖樣「相同或近似於他人著名之商標或標章，有致公眾混淆誤認之虞者」
    、「相同或近似於他人同一商品或類似商品之註冊商標」，不得申請註冊，為商
    標法第三十七條第七、十二款所明定。且該兩款之規定係以兩商標構成近似為前
    提要件。而衡酌商標圖樣是否近似，以具有普通知識經驗之購買人於購買時施以
    普通所用之注意，有無混同誤認之虞判斷之。同法施行細則第十五條第一項亦有
    規定。
二、本件原告於八十七年一月十九日以「CP」商標，指定使用於商標法施行細則第四
    十九條所定商品及服務分類表第七類之輸送機、輸送鍊條、輸送機用電動輥子、
    滾輪、培林、軸箱、軸封、萬向接頭、十字接頭、驅動連結器等商品，向原處分
    機關申請註冊，經准列為審定第八四九七○○號商標，嗣參加人以該審定商標有
    違商標法第三十七條第七、十二款之規定，對之提起異議，經原處分機關審查，
    以八十九年八月十六日中台異字第八八一五○五號商標異議審定書為異議不成立
    之處分，參加人不服，提起訴願，經被告為「原處分撤銷，由原處分機關另為適
    法之處分」之決定，原告不服，遂提起本件行政訴訟。其主張略以：原告為一專
    業之滾筒輸送機商品製造商，早於七十七年六月七日即以包含「CP」字樣之商標
    圖樣申請註冊，並經核准註冊列為註冊第四四三六三六號，指定使用於當時商品
    分類第八十二類之航空機、船舶、車輪運輸機械器具及其組件，而依申請當時商
    品分類第八十二類其中之「輸送機、輸送鍊條、輸送機用電動輥子」等商品，相
    當於現行商品國際分類第七類，嗣後，原告因一時疏忽未於該商標專用期限屆滿
    前辦理延展，但系爭「CP」字樣商標與據以異議商標二者既彼此並存於市場十餘
    年，未聞有一般消費者有發生混同誤認誤購之情事，則二商標應已為一般購買者
    所能辨識；另查商標圖樣中包含有「CP」字樣，並經核准註冊者比比皆是，茲就
    據以異議商標所指定使用之空氣壓縮機、氣動手工具、鍋爐及各種農工機械器具
    等商品而言，即有註冊第三四六四九三號及第四一六八０三號二件商標，且該二
    件商標之申請註冊日分別為民國七十五年四月十五日及七十七年二月十八日，均
    較據以異議商標中之註冊第五二０八六七號及第五二０八七二號二件商標之申請
    註冊日民國七十九年二月二十四日及七十九年六月二十五日為早，則若謂系爭商
    標與據以異議商標構成近似，則同理，前述據以異議商標中之註冊第五二０八六
    七號及第五二０八七二號二商標亦應與前揭註冊在先之第三四六四九三號及第四
    一六八０三號商標構成近似方符公允，否則豈非前後審查標準不一，獨厚據以異
    議商標？又系爭商標與據以異議商標實際使用時，已各自清楚表示所營商品及產
    品出處，且一者為滾筒輸送機商品，另一者為空氣壓縮機及各種氣力操作工具，
    二者產品性質差異明顯，一般消費者絕不致有混同誤認之虞；再者，系爭商標圖
    樣係以單純外文「CP」作為商標圖樣之全部，而據以異議商標圖樣則或由反白字
    母「C」之右下端疊置反白字母「P」之左上方並置於墨色正方形內之反白雙圓框
    內、或由墨色字母「C」右下端疊置墨色字母「P」之左上方並置於墨色圓框內、
    或「CP」設計圖置於墨色圓框內，二者無論外觀、設色、設計態樣均可區辨，於
    異時異地隔離觀察之際，尚無使一般消費者產生混同誤認之虞，非屬近似之商標
    ，應無違現行商標法第三十七條第十二款規定，被告撤銷原處分機關所為「異議
    不成立」之處分，實有違誤，其訴願決定應予撤銷云云。
三、經查，系爭審定第八四九七○○號「CP」商標（如附圖一），與據以異議之註冊
    第五二○八六七號「CP in-a-Doubl e-Circle」、第五二○八七二號「CPin-a-
    Circle」、第一三一八九七號「CP Monogram」商標（如附圖二）相較，前者圖
    樣係由單純之外文「CP」所構成，後者雖略經設計，惟猶可一眼辨識為「CP」二
    字母之外文設計，兩商標圖樣均僅有英文字「CP」，別無其他文字，外觀上即有
    致消費者產生混淆誤認之虞，兩者復均指定使用於同一或類似之農工機械器具上
    ，自應有前揭商標法第三十七條第十二款規定之適用，原處分機關認非屬近似之
    商標，即不無研求之餘地。次查，原告註冊第四四三六三六號商標圖樣雖包括有
    「CP」字樣，惟其係指定使用於航空機、船舶、車輛、運輸機械器具及其組件等
    商品之商標，相當於現行商標法施行細則第四十九條第十二類交通工具及其組件
    商品之商標（非原告所稱現行商標法施行細則第四十九條第七類機器及工具類）
    ，與本案系爭商標指定使用於同細則第七類之輸送機、輸送鍊條、輸送機用電動
    輥子、滾輪、培林、軸箱、軸封、萬向接頭、十字接頭、驅動連結器等商品，並
    非同一或類似商品，自無原告所稱之與據以異議商標「併存於市場多年」之情事
    。況上開第四四三六三六號商標專用期限至八十八年五月十五日屆滿，而原告早
    於八十七年一月十九日即申請系爭商標之註冊，故原告訴稱第四四三六三六號商
    標專用期限期滿，疏未辦理延展，才另案重新申請註冊云云，亦與事實不符。又
    原告訴稱原處分機關已先有核准註冊第三四六四九三號「CP」商標及註冊第四一
    六八○三號在農工機械器具、氣動手工具及鍋爐等商品乙節，經核該註冊第三四
    六四九三號及第四一六八○三號商標，其申請註冊日分別為七十五年四月十五日
    及七十七年二月十八日，均遠較據以異議之第一三一八九七號商標之申請註冊日
    六十八年十二月五日為晚，原處分機關准該兩商標註冊，乃另案是否妥適之問題
    ，非本件所得論究，惟自不得以該兩商標均已註冊而援引為系爭商標圖樣亦未構
    成近似之論據。末查，參加人於提起訴願理由主張其為橫跨歐亞非三洲之全球性
    氣壓工具商品製造商，早於西元一九七九年即在我國申請註冊第一三一八九七號
    「CP Monogram」商標，西元一九九○年再以設計略經變化之「CP in-a-Circle
    」申請第五二○八七二號聯合商標，該兩商標均已在八十九年四月十四日申請延
    展註冊，足證其在我國為享有多年專用權且持續使用中等語，經核亦非全無可採
    。綜上所述，系爭商標與據以異議之商標，已構成近似。原處分機關初以兩商標
    未構成近似，遂認不符商標法第三十七條第七、十二款規定，而為異議不成立之
    處分，確有可議。從而，被告訴願決定，將原處分撤銷，責由原處分機關連同前
    述參加人提出著名商標之補充資料，重行審查，另為適法之處分，即無不合。原
    告仍執前詞，訴請撤銷，為無理由，應予駁回。
據上論結，本件原告之訴為無理由，依行政訴訟法第九十八條第三項前段，判決如主
文。
中　　華　　民　　國　　　九十一　　年　　　六　　　　月　　　十二　　　日
                           臺 北 高 等 行 政 法 院  第三庭
           　　　　　　　　　　　　　　　　　審判長 法　官  徐瑞晃
           　　　　　　　　　　　　　　　　　　　　 法　官  吳慧娟
           　　　　　　　　　　　　　　　　　　　　 法　官  李得灶
右為正本係照原本作成。
如不服本判決，應於送達後二十日內向本院提出上訴狀並表明上訴理由，如於本判決
宣示後送達前提起上訴者，應於判決送達後二十日內補提上訴理由書（須按他造人數
附繕本）。
中　　華　　民　　國　　  九十一　　年　　　六　　  　月　　  十八  　　日
            　　　　　　　　　　　　　　    　      書記官  陳清容
